# 以下规定所谓的“且”是否要求同时满足两个条件，缺一都不成立。

提问人：tony868lamy 时间：2010-04-27 15:51:57
(一)公司与关联自然人发生的交易金额在 30 万元以上的关联交易，应经董事会批准，并在签订协议后的两个工作日内按《上市规则》
要求进行公告。
(二)公司与关联法人发生的交易金额在 300 万元以上，且占公司最近一期经审计净资产绝对值0.5%以上的关联交易，应经董事会批准，并在签订协议后的两个工作日内按《上市规则》要求进行公告。
(三)公司与关联人发生的交易（公司获赠现金资产和提供担保除外）金额在 3000 万元以上，且占上市公司最近一期经审计净资产绝对值5%以上的关联交易，除应当及时披露外，还应当聘请具有执行证券、期货相关业务资格的中介机构，对交易标的进行审计或者评估，并将该交易提交股东大会审议。

回答人：chenyiwei
回复 楼主 tony868lamy 的帖子似乎只有（二）（三）中的“且”才涉及到条件并列的问题。这两条中的金额标准和比例标准应当同时满足。